---
title: "Fågelpopulationstrendrapport"
author: ""
date: ""
params:
  species: Koltrast
output:
  tufte::tufte_html: default
vignette: >
  %\VignetteIndexEntry{Bird population trend reports}
  %\VignetteEngine{knitr::rmarkdown}
  %\VignetteEncoding{UTF-8}
  \usepackage[utf8]{inputenc}
---

```{r, message=FALSE, warning=FALSE, results='asis', echo=FALSE, fig.width=7}
library(swedishbirdtrends)
species <- params$species
uuid <- birduuids %>% filter(vernacular == tolower(species))
url <- paste0("http://naturforskaren.se/species/", uuid$species_uuid)
binomen <- uuid$sciname
sft <- "http://www.fageltaxering.lu.se"
totals <- 
  birdtotals %>% 
  filter(Vernacular == species) #%>% 
#  dplyr::select(`%/År` = YPctChg, Signifikansnivå =	Significance, Rutt =	Series)
chg <- paste0(sprintf("%+2.1f - %+2.1f", min(totals$YPctChg), max(totals$YPctChg)), "%")
images <- get_nf_media_urls(binomen)
map <- paste0("https://dina-web.net/naturalist/map/getsmall/", uuid$species_uuid, "/raster.png")
```

```{r, fig.margin = TRUE, echo=FALSE, fig.cap=binomen}
if (length(images) >= 1) plot_image_url(images[1], 240)
```

```{r, echo=FALSE}
if (length(images) >= 2) plot_image_url(images[2], 240)
```

# `r species`, *`r binomen`*

För `r species` ligger den årliga trendförändringen runt `r chg` när samtliga rutter beaktas.

```{r, message=FALSE, warning=FALSE, results='asis', echo=FALSE}
#knitr::kable(totals, caption = 'Trendförändring')
```

```{r, fig.margin=TRUE, message=FALSE, warning=FALSE, results='asis', echo=FALSE}
#plot_image_url(map, 240)
```


## Sammantaget - alla rutter

```{r, message=FALSE, warning=FALSE, results='asis', echo=FALSE}
plot_sbt_static(species, loess = TRUE, showlegend = TRUE, theme = theme_solarized())
```

## Enbart längs vinterrutten

```{r, message=FALSE, warning=FALSE, results='asis', echo=FALSE, fig.width=7}
plot_sbt_static(species, loess = TRUE, series = "Vinter", showlegend = FALSE, theme = theme_solarized())
```

## Enbart längs sommarrutten

```{r, message=FALSE, warning=FALSE, results='asis', echo=FALSE, fig.width=7}
plot_sbt_static(species, loess = TRUE, series = "Sommar", showlegend = FALSE, theme = theme_solarized_2())
```

## Interaktivt diagram

Zooma genom att klicka och dra antingen i höjdled eller åt sidan, återställ genom att dubbelklicka:

```{r, message=FALSE, warning=FALSE, results='asis', echo=FALSE, fig.fullwidth=TRUE}
if ("Measure" %in% names(species)) plot_sbt_dy(species)
```

## Källa

[^1]: `r sft`
[^2]: `r url`

*Denna rapport genererades `r Sys.Date()`. Populationstrenden kommer från Svensk Fågeltaxering[^1]. Läs mer om `r species` på [Naturforskaren](`r url`)[^2].*

